# Développeuse Web Fullstack Aurélie Gilet



Portfolio

aurelie-gilet.website

LinkedIn



linkedin.com/in/aurelie-gilet

GitHub



github.com/AurelieGilet

# A PROPOS

Je suis une développeuse fullstack spécialisée sur le framework Symfony. Aussi à l'aise en front qu'en back, avec Javascript ou PHP.

Rigoureuse, motivée et sérieuse ne sont que quelques-unes des qualités qui me décrivent.

Je recherche un CDI ou une alternance de 2 ans qui me permettrait de passer le titre professionnel de Concepteur Développeur d'applications.

# COMPÉTENCES

## LANGAGES

FRONT: F HTMLS G CSS3 JS JAVASCRIPT

BACK: HTMLS JOL

#### FRAMEWORKS ET LIBRATRIES





## LOGICIELS ET OUTILS















# QUALITÉS ET SAVOTR-ÊTRE

Autodidacte : J'approfondis sans cesse mes connaissances grâce aux cours des plateformes de formation en ligne telles que OpenClassrooms, Codecademy ou FreeCodeCamp.

Autonome : Je sais faire preuve d'initiative et d'organisation dans mon travail. Je me tiens informée des dernières nouveautés et recommandations dans les technologies qui m'intéressent.

Travail en équipe : J'ai déjà travaillé en équipe Agile sur certains projets et suis familière de son fonctionnement.

Résolution de problèmes : Lorsque je rencontre un problème, je suis en mesure de faire preuve de réflexion, de résilience et d'inventivité pour sa résolution.

#### INFORMATIONS

- aur.gilet@gmail.com
- Versailles, France
- Permis B
- 36 ans
- 6 ROTH

#### DIPLÔMES

Développeur Web et Web mobile Titre RNCP Bac+2

DAEU B (Bac S) Mention Très Bien

#### LANGUES

Anglais : courant (CI)

# **EXPÉRIENCES PROFESSIONNELLES**

Versailles, France

## Développeuse Web Fullstack

HOM Network

Stage de 3 mois au sein d'une startup. Travail en équipe Agile.

Développement Front et Back de projets conçus sur Symfony.

Intégration Front-end de sites vitrines.

#### **AUTRES EXPÉRIENCES**

2015-2016 / 2017-2018 Versailles, France

Agent de Sécurité Incendie

Versailles, France

Agent d'accueil et de surveillance de musée

2013-2014

Paris, France

Agent de Sécurité Incendie